臺灣高等法院刑事裁定
109年度抗字第1534號
抗  告  人
即  受刑人  俞家豪


                    （現於法務部○○○○○○○○○○○    執行中）
上列抗告人因聲明異議案件，不服臺灣桃園地方法院109年度聲
字第3043號，中華民國109年8月7日裁定，提起抗告，本院裁定
如下：
    主  文
抗告駁回。
    理  由
一、原裁定意旨略以：抗告人即受刑人余家豪前因違反槍砲彈藥
    刀械管制條例案件，經原審102年度訴字第600號判決處有期
    徒刑8年，併科罰金新臺幣（下同）40萬元確定，於判決確
    定前，曾因該案受羈押213日。抗告人於民國109年5月14日
    具狀聲請將213日之羈押日數折抵前開判決所宣告之併科罰
    金40萬元部分，經執行檢察官准其所請，換發執行指揮書後
    ，再執行上開有期徒刑，此屬檢察官指揮執行時得為裁量之
    事項，其執行方式並無違誤或不當之處。抗告人請求以羈押
    日數折抵其有期徒刑部分之日數，並聲請重新更換執行指揮
    書，為無理由，應予駁回等語。
二、抗告意旨略以：抗告人第一次入監服刑，不懂監所累進處遇
    之模式，因誤信他人所言而聲請以羈押日數折抵罰金，造成
    抗告人在監所累進處遇分數需多拿7個月才能陳報假釋。抗
    告人認同原裁定所提檢察官執行方式並無違法或不當之處，
    但憲法、法律應講究情理法，請鈞院體恤抗告人因一時疏忽
    大意，且家中父母年老又體弱多病，准予繳納40萬元罰金，
    抗告人假釋後會誠心悔改，好好照顧家人云云。
三、按刑事訴訟法第459條規定：「二以上主刑之執行，除罰金
    外，應先執行其重者，但有必要時，檢察官得命先執行他刑
    。」係將罰金之執行除外後，明定主刑之執行順序。而刑法
    第37條之2第1項規定：「裁判確定前羈押之日數，以1日抵
    有期徒刑或拘役1日，或第42條第6項裁判所定之罰金額數。
    」僅明定裁判確定前羈押之日數折抵徒刑與罰金之標準，至
    確定前羈押之日數折抵有期徒刑、罰金刑易服勞役日數之優
    先順序，法無明文。受刑人於裁判確定前受羈押，且應執行
    有期徒刑及罰金刑，而未繳納罰金，須易服勞役者。該受羈
    押之日數，係先折抵有期徒刑或罰金刑易服勞役日數，屬執
    行檢察官得依職權裁量之事項。倘無裁量濫用、逾越裁量、
    牴觸法律授權目的或摻雜與授權意旨不相關因素之考量等情
    事，自難謂檢察官執行之指揮為不當（最高法院109年度台
    抗字第13號裁定意旨參照）。
四、經查：
　㈠抗告人前因未經許可寄藏手槍，經原審法院以102年度訴字第
    600號判決判處有期徒刑8年，併科罰金40萬元，罰金如易服
    勞役，以1,000元折算1日，於102年12月9日確定，抗告人並
    自102年5月10日至同年12月8日止因該案經羈押213日。又上
    開裁判關於有期徒刑部分與抗告人另案所犯之製造第三級毒
    品罪，再經本院以104年度聲字第3790號裁定定其應執行有
    期徒刑為10年6月確定。前開裁判確定後移送執行，抗告人
    於102年12月9日入監執行，有期徒刑部分經折抵羈押日數21
    3日後，執行期間自102年12月9日至112年11月8日止，罰金
    易服勞役部分執行期間則自112年11月9日至113年11月7日止
    。嗣因抗告人具狀請求以羈押日數折抵罰金40萬元，經執行
    檢察官斟酌抗告人意願及個案情節後，准予換發105年度執
    更己字第151號之1、102年度執己字第13520號之3執行指揮
    書，同意以羈押日數折抵罰金40萬元。此有上開裁判書查詢
    列印、臺灣桃園地方檢察署105年度執更己字第151號、第15
    1號之1、102年度執己字第13520號之2、第13520號之3執行
    指揮書、臺灣桃園地方檢察署執行指揮書電子檔紀錄及本院
    被告前案紀錄表在卷足憑。是檢察官循抗告人之請求，以羈
    押日數折抵罰金40萬元，乃其裁量權之適法行使，且未違反
    抗告人之意思，亦無違背法令、認定事實有誤或其他重大明
    顯瑕疵之處，其指揮執行尚無違誤。
　㈡抗告人雖執前詞提起抗告。惟依抗告人109年5月14日所提之
    聲請狀所載「綜上所陳，因以羈押日折抵併科罰金易服勞役
    後，再接續執行有期徒刑，對聲請人在監之累進處遇較為有
    利，且聲請人前此曾因本案被羈押180日，為此，狀請鈞長
    秉于悲天憫人，於適情、適理、適法惠於研鞫，更正執行順
    序為【先以羈押日折抵罰金易服勞役，再接續執行有期徒刑
    】」之內容以觀，可徵抗告人前已審酌羈押日數折抵有期徒
    刑或罰金之效果，並出於自由意志而請求以羈押日數折抵罰
    金，縱因其主觀上對於累進處遇分數之計算有所誤認，亦難
    認其請求之意思表示有何瑕疵，自無事後任其徒憑己意撤回
    請求之餘地，俾免因其請求反覆，致妨礙執行程序之進行，
    並影響國家刑罰權之安定性。至抗告意旨所稱家庭因素云云
    ，亦非適法之抗告理由。本件抗告人僅陳述其主觀之期待請
    求重新裁定，尚非可採，其抗告為無理由，應予駁回。
據上論斷，依刑事訴訟法第412條，裁定如主文。
中　　華　　民　　國　　109 　年　　10　　月　　20　　日
                  刑事第二十五庭審判長法　官  邱滋杉
                                      法　官  黃翰義
                                      法　官  陳彥年
以上正本證明與原本無異。
如不服本裁定，應於收受送達後五日內向本院提出再抗告狀。
                                      書記官  彭秀玉
中　　華　　民　　國　　109 　年　　10　　月　　20　　日